臺灣屏東地方法院刑事判決　　　　　　　100年度訴字第798號
公　訴　人　臺灣屏東地方法院檢察署檢察官
被　　　告　王士銘
上列被告因違反毒品危害防制條例案件，經檢察官提起公訴（10
0 年度毒偵字第1082號），嗣因被告就被訴犯罪事實為有罪之陳
述，並聽取當事人之意見後，本院裁定改由受命法官獨任進行簡
式審判程序並判決如下：
    主  文
王士銘施用第一級毒品，處有期徒刑陸月，如易科罰金，以新臺
幣壹仟元折算壹日，扣案之第一級毒品海洛因壹包（白色塊狀粉
末，檢驗前淨重零點伍柒柒公克，檢驗後淨重零點伍陸陸公克）
沒收銷燬；又施用第二級毒品，處有期徒刑月，如易科罰金，
以新臺幣壹仟元折算壹日。應執行有期徒刑捌月，如易科罰金，
以新臺幣壹仟元折算壹日，扣案之第一級毒品海洛因壹包（白色
塊狀粉末檢驗前淨重零點伍柒柒公克，檢驗後淨重零點伍陸陸公
克）沒收銷燬。
    事  實
一、王士銘前於民國98年間因施用毒品案件，經送觀察、勒戒後
    ，認無繼續施用毒品之傾向，於民國98年6 月11日執行完畢
    釋放，並經臺灣屏東地方法院檢察署檢察官以98年度毒偵字
    第719 號為不起訴處分確定。詎其仍不知悔改，分別基於施
    用第一、二級毒品之犯意，於100 年3 月7 日晚上8 時許，
    在屏東縣萬丹鄉○○村○○街322 號住處內，以將第一級毒
    品海洛因摻入香菸內吸食之方式，施用第一級毒品海洛因1
    次；於施用海洛因後，旋於上開時、地，以將甲基安非他命
    置於玻璃球內以火燒烤後，吸食所產生煙霧之方式，施用第
    二級毒品甲基安非他命1 次。嗣於100 年3 月9 日晚上9 時
    30分許，在屏東縣潮州鎮○○路與晉江路口處，為警查獲。
    復徵得其同意後採尿送驗，檢出海洛因代謝後之嗎啡及甲基
    安非他命陽性反應，並扣得王士銘所有之第一級毒品海洛因
    1 包（白色塊狀粉末，檢驗前淨重0.577 公克，檢驗後淨重
    0.566公克），始知悉上情。
二、案經屏東縣政府警察局潮州分局報請臺灣屏東地方法院檢察
    署檢察官偵查起訴。
    理  由
一、本件被告王士銘所犯均係死刑、無期徒刑、最輕本刑為3 年
    以上有期徒刑以外之罪，其於準備程序中就被訴事實為有罪
    之陳述，經法官告知簡式審判程序之旨，並聽取當事人之意
    見後，本院認為適宜由受命法官獨任進行簡式審判程序。
二、上揭事實，業據被告王士銘於警詢及本院審理時坦承不諱，
    且被告為警所採集之尿液檢體，經送請臺灣檢驗科技股份有
    限公司以酵素免疫分析法及氣相層析質譜儀法檢驗，結果呈
    甲基安非他命及嗎啡陽性反應，有該公司100 年3 月25日編
    號KＺ000000000000號濫用藥物尿液檢驗報告1 紙在卷足憑，
    又扣案之第一級毒品海洛因1 包（白色塊狀粉末，檢驗前淨
    重0.577 公克，檢驗後淨重0.566 公克），經送請高雄市立
    凱旋醫院檢驗結果，確係第一級毒品海洛因，有該醫院100
    年8 月9 日高市凱醫驗字第16779 號濫用藥物成品檢驗鑑定
    書1 紙在卷可按。堪信被告上開自白確與事實相符。按施用
    第一、二級毒品為犯罪行為，毒品危害防制條例第10條定有
    處罰明文，故施用第一、二級毒品者，依前揭規定本應科以
    刑罰，惟基於刑事政策，對合於一定條件之施用者，則依同
    條例第20條、第23 條 之規定，施以觀察、勒戒及強制戒治
    之保安處分。查被告王士銘前因施用毒品案件，有如上開事
    實欄所示觀察、勒戒執行完畢之事實，有臺灣高等法院被告
    前案紀錄表1 份附卷可按，其於觀察、勒戒執行完畢後5 年
    內，再犯本件施用毒品罪，依據上開說明，自應依法論罪科
    刑。
三、查海洛因為毒品危害防制條例第2 條第2 項第1 款明定之第
    一級毒品；甲基安非他命為同條例第2 條第2 項第2 款明定
    之第二級毒品，均不得持有及施用，核被告王士銘所為，係
    犯毒品危害防制條例第10條第1 項之施用第一級毒品罪及同
    條第2 項之施用第二級毒品罪。其施用前持有第一級毒品海
    洛因及第二級毒品甲基安非他命之低度行為，應分別為其施
    用第一級毒品海洛因及第二級毒品甲基安非他命之高度行為
    所吸收，不另論罪。被告所犯施用第一級毒品罪及施用第二
    級毒品罪2 罪間，犯意個別、行為互殊，應予分論併罰。爰
    審酌被告前經觀察、勒戒後，仍未戒斷其施用毒品之惡習，
    並參酌其素行狀況、犯罪之動機、目的、手段、所生戕害其
    身心情形及犯罪後坦承犯行，態度良好等一切情狀，分別就
    其施用第一級毒品海洛因及第二級毒品甲基安非他命犯行，
    量處如主文所示之刑，並均諭知易科罰金之折算標準，及定
    其應執行之刑與易科罰金之折算標準。扣案之第一級毒品海
    洛因1 包（白色塊狀粉末，檢驗前淨重0.577 公克，檢驗後
    淨重0.566 公克），係第一級毒品海洛因已如前述，應依毒
    品危害防制條例第18條第1 項前段宣告沒收銷燬之。
據上論斷，應依刑事訴訟法第299 條第1 項前段、第273 條之1
第1 項，毒品危害防制條例第10條第1 項、第2 項、第18條第1
項前段，刑法第11條前段、第41條第1 項前段、第51條第5 款，
判決如主文。
本案經檢察官劉昀到庭執行職務。
中    華    民    國   100    年    9     月    1     日
                  刑事第二庭    法  官  涂裕洪
以上正本證明與原本無異。
如不服本判決應於收受判決後10日內向本院提出上訴書狀，並應
敘述具體理由；其未敘述上訴理由者，應於上訴期間屆滿後20日
內向本院補提理由書（均須按他造當事人之人數附繕本）「切勿
逕送上級法院」。
中    華    民    國   100    年    9     月    1     日
                                書記官  卓春成
附錄本判決論罪科刑法條全文：
毒品危害防制條例第10條
施用第一級毒品者，處六月以上五年以下有期徒刑。
施用第二級毒品者，處三年以下有期徒刑。